【裁判字號】    97,聲,2240
【裁判日期】    971201
【裁判案由】    選派檢查人
【裁判全文】
臺灣臺中地方法院民事裁定              97年度聲字第2240號
聲  請  人  乙○○
代  理  人  游琦俊  律師
相  對  人  大丸精機股份有限公司
法定代理人  甲○○
            江來盛  律師
            楊松山  會計師
上列聲請人聲請選派檢查人事件，本院裁定如下：
    主      文
選派洪玫芬會計師為大丸精機股份有限公司之檢查人。
聲請程序費用由相對人負擔。
    理      由
壹、按繼續1年以上，持有已發行股份總數3%以上之股東，得聲
    請法院選派檢查人，檢查公司業務帳目及財產情形，公司法
    第245條第1項定有明文。
貳、本件聲請意旨略以：聲請人係相對人公司繼續1年以上，持
    有股票股數佔已發行股份總數42%之股東。相對人公司之業
    務帳目及財產情形有業務帳目及財產之問題，經多次無故拒
    絕或妨礙聲請人等多位股東，依公司法第210條與第229條之
    規定查閱會計帳目表冊之情事，顯有聲請本院選派檢查人，
    檢查相對人公司業務帳目及財產情形之必要，茲詳述如後：
  一、相對人公司現任臨時管理人之一甲○○，原係相對人公司
      前任董事長，經本院96年度聲字第3202號裁定選任甲○○
      為臨時管理人之一後，相對人公司曾於民國97年5月17日
      上午10時召開97年度股東常會，雖於當日發給各與會股東
      相對人公司自96年1月1日起至96年12月31日止之四大報表
      ，即資產負債表、損益表、股東權益變動表及現金流量表
      。然而，上開報表與甲○○、洪清印、周明祺及林美珍等
      4人於本院96年度裁全字第11913號假處分事件中所提出之
      資金明細表、預估損益表及資產負債表，經聲請人比對兩
      者之結果，發現內容差異甚大，顯有內容不實之情形。
  二、相對人公司原於兆豐商業銀行台中分行與第一商業銀行南
      台中分行分別設有55997號活期帳戶、38576號活期帳戶，
      並購置新台幣（下同）1億5千萬元之怡富一銀基金。相對
      人公司之前任董事長甲○○、董事兼總經理洪清印、監察
      人周明祺、股東林美珍等人於本院96年度聲字第3202號裁
      定選任臨時管理人前，為恐甲○○未被選任為臨時管理人
      ，即於96年12月13日向第一商業銀行南台中分行辦理上開
      怡富一銀基金解約，並存入上開55997號活期帳戶後，即
      陸續提款，該存入後帳戶餘額原為162,645,643元，而至
      96年12月17日帳戶餘額為134,726,796元，即於4至5日內
      提領27,918,847元。雖甲○○等人辯稱係發放員工薪資與
      支付貨款云云，惟其提款日期、數額與需用金額之日期、
      數額均不相符，顯有背信、侵占相對人公司資產之嫌。上
      開情形均未顯現於相對人公司97年股東常會之上開報表中
      ，該次股東會中亦未通過承認上開報表。
  三、相對人公司曾轉投資大陸上虞不二精機有限公司、特大貿
      易有限公司、數大貿易有限公司及AS Trading Co.，並就
      相關轉投資事業製作內帳。而相對人公司就上開轉投資事
      業之資金投入及盈虧情形，均未曾在股東會中提出任何帳
      證資料及報告。再者，相對人公司就來往廠商貨款之支付
      有將單筆貨款以簽發成大小金額不同之二紙以上支票付款
      之情形，其為何以上開方式付款？容有疑義。該二紙以上
      支票之最後兌現入戶之收款人為何？是否即為原交易廠商
      ？倘確有上揭情形，是否有弊端? 準此，聲請人確有聲請
      本院選派檢查人，檢查相對人公司業務帳目及財產情形之
      必要等語。
參、本院依聲請人提出之相對人公司股東名冊、本院96年度聲字
    第3202號裁定、相對人公司96年間之報表即資產負債表、損
    益表、股東權益變動表、現金流量表、本院96年度裁全字第
    11913號假處分事件提出之資金明細表、預估損益表及資產
    負債表、律師函、相對人公司97年度股東常會紀錄等件為證
    ，經本院查核結果，並參酌聲請人確係繼續1年以上，持有
    相對人公司超過3%以上出資額等情，認聲請人聲請本院選派
    檢查人，檢查該公司業務帳目及財產情形，並無不合，應予
    准許。
肆、本院函社團法人台灣省會計師公會推薦會計師擔任相對人公
    司業務帳目及財產情形之檢查人，經該公會於97年10月13日
    會總發字第09701507之1號函，推薦洪玫芬會計師為檢查人
    。本院認洪玫芬會計師既由會計師公會推薦，應能本於專業
    知識，對於相對人公司業務、帳目及盈虧情況予以檢查，對
    於聲請人及其他股東之權益當能適時維護、保障，爰選派其
    為檢查人。
伍、依非訟事件法第175條第3項，裁定如主文。
中    華    民    國    97    年    12    月    1     日
                  民事第三庭  法  官  林洲富
正本係照原本作成。
如不服本裁定應於送達後10日內向本院提出抗告狀，並繳納抗告
費新臺幣1,000元。
中    華    民    國    97    年    12    月    1     日
                              書記官  柳寶倫


司法院資訊處製作；財團法人民間司法改革基金會備份。
